Inventaris van het archief van de Directie Interne Zaken en taakvoorgangers van het Ministerie van Economische Zaken, 1951-1997 (2002)
Nationaal Archief, Den Haag
- Taakuitvoering, 2
  - Koninklijke onderscheidingen, 2.4
    - Voordrachten overgedragen aan andere ministeries, 2.4.3
      - Ministerie van Volkshuisvesting, Ruimtelijke Ordening en Milieubeheer, 1993-1996; 2106-2140; 35 omslagen
        - Kasteren, C.P. van, geb: 1939-06-08, 2123
        - Latenlein, J., geb: 1930-04-10, 2124
        - Leerdam, A.J. van, geb: 1939-12-16, 2125
        - Leeuw, W. de, geb: 1937-06-12, 2126
        - Merkelbagh, G.C.J., geb: 1934-08-26, 2127
        - Nijhuis, H.W., geb: 1935-05-16, 2128
        - Odink, G., geb: 1936-06-12, 2129
        - Oosterhout, P.C. van, geb: 1930-09-25, 2130
        - Osinga, D.J., geb: 1940-09-17, 2131
        - Spaanderman, J., geb: 1933-09-10, 2132
        - Strien, L.J. van, geb: 1931-08-29, 2133
        - Tervoort, G.C., geb: 1937-04-25, 2134
        - Timmer, G.M., geb: 1937-07-23, 2135
        - Verhoeven, J.M.A., geb: 1936-08-28, 2136
        - Vos-Groen, A., geb: 1937-09-30, 2137
        - Waverijn, J.C., geb: 1930-06-01, 2138
        - Weert, H.W. van, geb: 1934-02-06, 2139
        - Werkman, J.J., geb: 1928-08-21, 2140
      - Ministerie van Welzijn, Volksgezondheid en Cultuur, 1993-1996; 2141-2147; 7 omslag
        - Daman, E., geb: 1928-04-22, 2141; omslag
        - Gerrits, H.H.J., geb: 1934-01-22, 2142; omslag
        - Hobbelen, C.H.J., geb: 1934-03-08, 2143; omslag
        - Holster, W.C., geb: 1937-05-05, 2144; omslag
        - Monsma, J.S.M., geb: 1934-05-02, 2145; omslag
        - Salemink, J.H.G., geb: 1938-02-22, 2146; omslag
        - Vlijmen, L.A. van, geb: 1934-04-16, 2147; omslag